Minutes et répertoires du notaire Albert Henri YVER, 14 août 1868 - 19 novembre 1902 (étude XVII)
Archives nationales
- Minutes de Albert Henri YVER, 20 août 1868 - 19 novembre 1902; MC/ET/XVII/1351 - MC/ET/XVII/1527; cauchards 10, 12,5 et 15 cm 173 cartons
  - Minutes. 1898, mai - juin, mai - juin 1898; MC/ET/XVII/1501
    - Contrat de mariage sous le régime de la communauté de biens entre Émile Antoine Boespflug, employé de commerce, 16, place de la Gare à Roubaix (Nord), et Berthe Guilleminot, sans profession, demeurant 6, rue Choron. Mariage à la mairie du 9e arrondissement de Paris., 21 juillet 1890; MC/ET/XVII/1501
      À la suite: 1898, 5 août Dépôt des pièces de publication.
      De l'image fixe à l'image animée (1820-1910), documents du Minutier central des notaires de Paris relatifs à l'histoire des photographes et de la photographie, par Marc Durand, Paris, Archives nationales, 2015, notice n° 520 (version dématérialisée de l'instrument de recherche, les notices biographiques et compléments de descriptions d'actes ne se trouvent que sur la version papier de l'ouvrage, voir contexte dans le Plan d’orientation général - Notaires de Paris, guides thématiques du Minutier).
      Choron (rue); Roubaix (Nord); Boespflug, Émile Antoine; Guilleminot, Berthe
    - Dépôt judiciaire du testament de Maurice Jean Alexandre Hovelacque, fait à Paris, le 15 janvier 1893, à la suite de son décès survenu 50, rue Cortambert, le 17 Mai 1898., 2 juin 1898; MC/ET/XVII/1501
      De l'image fixe à l'image animée (1820-1910), documents du Minutier central des notaires de Paris relatifs à l'histoire des photographes et de la photographie, par Marc Durand, Paris, Archives nationales, 2015, notice n° 2450 (version dématérialisée de l'instrument de recherche, les notices biographiques et compléments de descriptions d'actes ne se trouvent que sur la version papier de l'ouvrage, voir contexte dans le Plan d’orientation général - Notaires de Paris, guides thématiques du Minutier).
      Cortambert (rue); Hovelacque, Maurice Jean Alexandre
  - Minutes. 1898, juillet - septembre, juillet - septembre 1898; MC/ET/XVII/1502
    - Inventaire après décès de Maurice Jean Alexandre Hovelacque, dressé dans son appartement situé 1, rue de Castiglione, lui-même décédé 50, rue Cortambert, le 17 Mai 1898, à la requête de sa veuve, Marie Geneviève Pottier, sans profession, et comme tutrice de leur fille, Lucy Eugénie Mathilde Hovelacque, demeurant même adresse, également comme héritière de sa fille mineure Thérèse Aurélie Marguerite Hovelacque, décédée le 22 mai 1898, et comme ayant droit à la jouissance légale de l'enfant dont elle est actuellement enceinte. (24 f.)., 5 juillet 1898; MC/ET/XVII/1502
      De l'image fixe à l'image animée (1820-1910), documents du Minutier central des notaires de Paris relatifs à l'histoire des photographes et de la photographie, par Marc Durand, Paris, Archives nationales, 2015, notice n° 2451 (version dématérialisée de l'instrument de recherche, les notices biographiques et compléments de descriptions d'actes ne se trouvent que sur la version papier de l'ouvrage, voir contexte dans le Plan d’orientation général - Notaires de Paris, guides thématiques du Minutier).
      Castiglione (rue de); Hovelacque, Maurice Jean Alexandre; Pottier, Marie Geneviève; Hovelacque, Lucy Eugénie Mathilde; Hovelacque, Thérèse Aurélie Marguerite
  - Minutes. 1898, octobre - décembre, octobre - décembre 1898; MC/ET/XVII/1503
    - Contrat de mariage Prieur et Tancrède, 25 octobre 1898; MC/ET/XVII/1503
      Actes signalés par les lecteurs et correspondants du Minutier central des notaires de Paris, 2000-2011 (base de données migrée: voir contexte dans le Plan d’orientation général - Notaires de Paris, guides thématiques du Minutier).
      Date de création de la notice: 2004
      contrat de mariage
    - Contrat de mariage entre Alfred Marie Ernest Prieur, boulevard de Strasbourg, n° 55, et Lucie Emilie Léonie Tancrède, boulevard Flandrin, n° 16., 25 octobre 1898; MC/ET/XVII/1503
      contrat de mariage; Flandrin (boulevard); Strasbourg (boulevard de); Prieur, Alfred Marie Ernest; Tancrède, Lucie Emilie Léonie
  - Minutes. 1899, 1er janvier - 2 mars, 1er janvier - 2 mars 1899; MC/ET/XVII/1504
  - Minutes. 1899, 3 mars - 14 mai, 3 mars - 14 mai 1899; MC/ET/XVII/1505
  - Minutes. 1899, 15 mai - 31 juillet, 15 mai - 31 juillet 1899; MC/ET/XVII/1506
  - Minutes. 1899, 1er août - 19 octobre, 1er août - 19 octobre 1899; MC/ET/XVII/1507
  - Minutes. 1899, 20 octobre - 31 décembre 1899, MC/ET/XVII/1508
    - Vente par Lucien Sigismond Gamburg, rentier à Paris, rue Montalivet, n° 12, à la Compagnie d'assurances sur la Vie 'La Nationale', société anonyme à Paris, rue de Grammont, n° 13, d'une propriété à Paris, avenue Malakoff, n°s 131 et 133 et rue Pergolèse, n°s 29, 31 et 33., 30 octobre 1899; MC/ET/XVII/1508
      plan
      Date de création de la notice: 2012
      acte de vente; Montalivet (rue); Grammont (rue de); Malakoff (avenue de); Pergolèse (rue); Gamburg, Lucien Sigismond
  - Minutes. 1900, 1er janvier - 7 février, 1er janvier - 7 février 1900; MC/ET/XVII/1509
  - Minutes. 1900, 8 février - 31 mars, 8 février - 31 mars 1900; MC/ET/XVII/1510
  - Minutes. 1900, 1er avril - 20 juin, 1er avril - 20 juin 1900; MC/ET/XVII/1511
  - Minutes. 1900, 21 juin - 31 juillet, 21 juin - 31 juillet 1900; MC/ET/XVII/1512
  - Minutes. 1900, août - septembre, août - septembre 1900; MC/ET/XVII/1513
  - Minutes. 1900, octobre - novembre, octobre - novembre 1900; MC/ET/XVII/1514
  - Minutes. 1900, décembre, décembre 1900; MC/ET/XVII/1515
  - Minutes. 1901, janvier - février, janvier - février 1901; MC/ET/XVII/1516
  - Minutes. 1901, 1er mars - 12 avril, 1er mars - 12 avril 1901; MC/ET/XVII/1517
  - Minutes. 1901, 13 avril - 31 mai, 13 avril - 31 mai 1901; MC/ET/XVII/1518
  - Minutes. 1901, juin - juillet, juin - juillet 1901; MC/ET/XVII/1519
    - Bail par Alphonse de Launay, propriétaire, demeurant 36, rue La Bruyère, à Édouard Hippolyte Dutilloy, propriétaire, demeurant 9, rue de la Pépinière, et Théophile Joseph Roger, demeurant même adresse, d'un passage, cour, terrain couvert de constructions et divers lieux dépendant d'une maison située 9, rue de la Pépinière. Loyer annuel de 17 000 francs, payable par trimestre., 10 décembre 1883; MC/ET/XVII/1519
      De l'image fixe à l'image animée (1820-1910), documents du Minutier central des notaires de Paris relatifs à l'histoire des photographes et de la photographie, par Marc Durand, Paris, Archives nationales, 2015, notice n° 2784 (version dématérialisée de l'instrument de recherche, les notices biographiques et compléments de descriptions d'actes ne se trouvent que sur la version papier de l'ouvrage, voir contexte dans le Plan d’orientation général - Notaires de Paris, guides thématiques du Minutier).
      La-Bruyère (rue); Pépinière (rue de la); Launay, Alphonse de; Dutilloy, Édouard Hippolyte; Roger, Théophile Joseph
    - Bail par Antoine Bourceret, propriétaire, demeurant 10, rue Lamennais, à Alphonse Eugène Druet, limonadier, et Lucie Joséphine Canet, son épouse, demeurant 3, place de l'Alma, de boutique, chambres et divers lieux dépendant d'une maison située 5, place de l'Alma. Loyer annuel de 8 000 francs, payable par trimestre., 25 juin 1901; MC/ET/XVII/1519
      De l'image fixe à l'image animée (1820-1910), documents du Minutier central des notaires de Paris relatifs à l'histoire des photographes et de la photographie, par Marc Durand, Paris, Archives nationales, 2015, notice n° 1625 (version dématérialisée de l'instrument de recherche, les notices biographiques et compléments de descriptions d'actes ne se trouvent que sur la version papier de l'ouvrage, voir contexte dans le Plan d’orientation général - Notaires de Paris, guides thématiques du Minutier).
      Alma (place de l'); Lamennais (rue); Druet, Alphonse Eugène; Canet, Lucie Joséphine; Bourceret, Antoine
    - Bail par Antoine Bourceret, propriétaire, demeurant 10, rue Lamennais, à Alphonse Eugène Druet, limonadier, et Lucie Joséphine Canet, son épouse, demeurant 3, place de l'Alma, de boutique, chambres et divers lieux dépendant d'une maison située 3, place de l'Alma. Loyer annuel de 9 000 francs, payable par trimestre., 25 juin 1901; MC/ET/XVII/1519
      De l'image fixe à l'image animée (1820-1910), documents du Minutier central des notaires de Paris relatifs à l'histoire des photographes et de la photographie, par Marc Durand, Paris, Archives nationales, 2015, notice n° 1626 (version dématérialisée de l'instrument de recherche, les notices biographiques et compléments de descriptions d'actes ne se trouvent que sur la version papier de l'ouvrage, voir contexte dans le Plan d’orientation général - Notaires de Paris, guides thématiques du Minutier).
  - Minutes. 1901, août - octobre, août - octobre 1901; MC/ET/XVII/1520
  - Minutes. 1901, novembre - décembre, novembre - décembre 1901; MC/ET/XVII/1521
  - Minutes. 1902, janvier - février, janvier - février 1902; MC/ET/XVII/1522
  - Minutes. 1902, mars, mars 1902; MC/ET/XVII/1523
  - Minutes. 1902, 1er avril - 21 mai, 1er avril - 21 mai 1902; MC/ET/XVII/1524
  - Minutes. 1902, 22 mai - 30 juin, 22 mai - 30 juin 1902; MC/ET/XVII/1525
    - Compte-rendu d'administration par Georges-Adrien Level, et autres, pour la liquidation de la société civile du Temple de la Maçonnerie Française, rue Cadet, n° 16., 2 juin 1902; MC/ET/XVII/1525
      compte-rendu de séance; liquidation; Cadet (rue); Level, Georges Adrien
  - Minutes. 1902, juillet - août, juillet - août 1902; MC/ET/XVII/1526
    - Sous-bail par Alphonse Eugène Druet, limonadier, et Lucie Joséphine Canet, son épouse, demeurant 3, place de l'Alma, à la société Callet et Grujon, dont le siège se situe 5, place de l'Alma, représentée par Joseph Auguste Callet, demeurant 16, rue de Miromesnil, et Georges Maxime Yvon Grujon, demeurant 9, rue de Monceau, tous deux employés de librairie, d'une boutique portant le n° 2, et divers lieux dépendant d'une maison située 5, place de l'Alma. Loyer annuel de 4 000 francs., 28 mai 1902; MC/ET/XVII/1526
      De l'image fixe à l'image animée (1820-1910), documents du Minutier central des notaires de Paris relatifs à l'histoire des photographes et de la photographie, par Marc Durand, Paris, Archives nationales, 2015, notice n° 1627 (version dématérialisée de l'instrument de recherche, les notices biographiques et compléments de descriptions d'actes ne se trouvent que sur la version papier de l'ouvrage, voir contexte dans le Plan d’orientation général - Notaires de Paris, guides thématiques du Minutier).
      Alma (place de l'); Miromesnil (rue de); Monceau (rue de); Druet, Alphonse Eugène; Canet, Lucie Joséphine; Callet, Joseph Auguste; Grujon, Georges Maxime Yvon
    - Sous-bail par Alphonse Eugène Druet, limonadier, et Lucie Joséphine Canet, son épouse, demeurant 3, place de l'Alma, à Jean Joseph Loiseau, demeurant 1 bis, rue du Maine, et Auguste Jean Marie Loiseau, demeurant 32, rue du Cotentin, tous deux employés, d'une boutique portant le n° 1, et divers lieux dépendant d'une maison située 5, place de l'Alma. Loyer annuel de 2 000 francs., 19 juillet 1902; MC/ET/XVII/1526
      De l'image fixe à l'image animée (1820-1910), documents du Minutier central des notaires de Paris relatifs à l'histoire des photographes et de la photographie, par Marc Durand, Paris, Archives nationales, 2015, notice n° 1628 (version dématérialisée de l'instrument de recherche, les notices biographiques et compléments de descriptions d'actes ne se trouvent que sur la version papier de l'ouvrage, voir contexte dans le Plan d’orientation général - Notaires de Paris, guides thématiques du Minutier).
      Alma (place de l'); Maine (rue du); Cotentin (rue du); Druet, Alphonse Eugène; Canet, Lucie Joséphine; Loiseau, Jean Joseph; Loiseau, Auguste Jean Marie
  - Minutes. 1902, 1er septembre - 19 novembre, 1er septembre - 19 novembre 1902; MC/ET/XVII/1527
    - Notoriété après décès de Maximilien Balbreck, survenu en son domicile 137, rue de Vaugirard, le 5 octobre 1902., 10 octobre 1902; MC/ET/XVII/1527
      De l'image fixe à l'image animée (1820-1910), documents du Minutier central des notaires de Paris relatifs à l'histoire des photographes et de la photographie, par Marc Durand, Paris, Archives nationales, 2015, notice n° 236 (version dématérialisée de l'instrument de recherche, les notices biographiques et compléments de descriptions d'actes ne se trouvent que sur la version papier de l'ouvrage, voir contexte dans le Plan d’orientation général - Notaires de Paris, guides thématiques du Minutier).
      Vaugirard (rue de); Balbreck, Maximilien
    - Notoriété après décès d'Anne Louise Célestine Bachelier, veuve de Maximilien Balbreck, survenu en son domicile 137, rue de Vaugirard, le 23 octobre 1902., 10 novembre 1902; MC/ET/XVII/1527
      De l'image fixe à l'image animée (1820-1910), documents du Minutier central des notaires de Paris relatifs à l'histoire des photographes et de la photographie, par Marc Durand, Paris, Archives nationales, 2015, notice n° 237 (version dématérialisée de l'instrument de recherche, les notices biographiques et compléments de descriptions d'actes ne se trouvent que sur la version papier de l'ouvrage, voir contexte dans le Plan d’orientation général - Notaires de Paris, guides thématiques du Minutier).
      Vaugirard (rue de); Bachelier, Anne Louise Célestine; Balbreck, Maximilien
- Répertoire(s) de Albert Henri YVER, 22 octobre 1858 - 19 novembre 1902; MC/RE/XVII/16 - MC/RE/XVII/18
  - Répertoire. 1858, 22 octobre - 1875, 16 juillet, 22 octobre 1858 - 16 juillet 1875; MC/RE/XVII/16
    Répertoire des notaires Henri-Joseph Yver (22 octobre 1858-14 août 1868), Albert-Henri Yver (14 août 1868-16 juillet 1875).
    Informations concernant le classement et la cotation:
    Le niveau inférieur de description, quand il existe, correspond aux mentions d'actes contenues dans le répertoire. Parmi celles-ci, certaines peuvent y être décrites, de manière plus ou moins détaillée. Pour consulter l'acte proprement dit, il convient de rechercher la cote au niveau des articles (registre ou liasse) des minutes du notaire (cote de type 'MC/ET').
  - Répertoire. 1875, 16 juillet - 1890, 23 décembre, 16 juillet 1875 - 23 décembre 1890; MC/RE/XVII/17
    - Statuts de la société immobilière du Grand Orient de France, rue Cadet, n° 16, capital 915 000 francs., 18 août 1888
      MC/RE/XVII/17
      Attention: la cote de répertoire (de type 'MC/RE') ne permet pas de consulter la minute de l'acte. ll convient de rechercher la cote de la minute (de type 'MC/ET') au niveau des articles (registre ou liasse) de minutes du notaire.
      L'accès aux images numérisées des pages du répertoire se fait au niveau de description supérieur (' Répertoire du notaire '), rubrique ' Consulter les archives numérisées associées'.
      statuts; Cadet (rue)
    - Déclaration de souscritpion et de versement de 1830 actions de la société immobilière du Grand Orient de France, rue Cadet, n° 16., 18 août 1888
      déclaration; Cadet (rue)
    - Origine de propriété de l'immeuble, rue Cadet, n°s 16 et 16 bis, appartenant à la société civile immobilière du Grand Orient de France., 18 août 1888
      Cadet (rue)
    - Procès verbal de l'assemblée générale pour l'approbation des statuts par les actionnaires de la société immobilière du Grand Orient de France, rue Cadet, n° 16., 18 août 1888
      procès-verbal; Cadet (rue)
    - Assemblée générale pour la nomination d'administrateurs et constitution de la société anonyme immobilière, rue Cadet, n° 16, du Grand Orient de France., 12 septembre 1888
      compte-rendu de séance; Cadet (rue)
    - Procès-verbal de délibération par le conseil d'aministration de la société anonyme du Grand Orient de France, rue Cadet, n° 16, pour emprunter., 24 octobre 1890
    - Mainlevée par la société civile du Temple de la Maçonnerie Française en liquidation, rue Cadet, n° 16, au profit de la société anonyme immobilière du Grand Orient de France, rue Cadet, n° 16., 20 novembre 1890
      mainlevée; Cadet (rue)
  - Répertoire. 1890, 23 décembre - 1902, 19 novembre, 23 décembre 1890 - 19 novembre 1902; MC/RE/XVII/18